Inventaris van het archief van de familie Bondt, 1756 - 1792 (1846) (De Nederlandsche Bank)
Nationaal Archief, Den Haag
De Nederlandsche Bank NV (DNB)
Nederlandsche Bank
1643-1995
merendeel 1814-1980
P8
25 inventarisnummers, 888,35 meter
Normale geschreven, getypte en gedrukte documenten, geen bijzondere handschriften.
Nationaal Archief, Den Haag
Wertheim en Gompertz (1843-1918)
Het archief bevat stukken van de bemoeienis van DNB met de De firma Wertheim & Gompertz. In het archief zijn stukken over de opbouw en instandhouding van de firma te vinden.
Archiefvorming
Geschiedenis van de archiefvormer
De firma Wertheim & Gompertz wordt in 1843 opgericht door Abraham Wertheim en zijn neef Leon Gompertz als klein effectenkantoor, dat onder andere relaties onderhoudt met de internationaal opererende firma J. Königswarter. In 1845 biedt Wertheim zijn neef Abraham Carel Wertheim, de later beroemd geworden Amsterdamse bankier, oudste zoon van de goud- en zilverhandelaar Carel Wertheim, een leerplaats op zijn kantoor aan. Nadat A.C. Wertheim in 1858 is gehuwd met een dochter van Abraham Wertheim, wordt A.C. als huwelijksgeschenk tot firmant benoemd. Wertheim & Gompertz blijft een bescheiden particuliere bank, het succes in de effectenhandel is wisselvallig. A.C. Wertheim wordt opgevolgd door zijn zoon Johan. In 1918 fuseert de firma onder druk van de concurrentie met de Credietvereeniging en gaan zij samen verder onder de naam Bank-Associatie.
Geschiedenis van het archiefbeheer
De verwerving van het archief
Het archief is krachtens bepalingen van de Archiefwet overgebracht.
Inhoud en structuur van het archief
Selectie en vernietiging
Er is uit dit archief niets vernietigd.
Ordening van het archief
De oude orde van dit archief is terug te vinden in een digitale dossierinventaris, die op zijn beurt is gebaseerd op een oudere papieren dossierinventaris, zie inv.nr. 3604
Aanwijzingen voor de gebruiker
Openbaarheidsbeperkingen
Deels openbaar, deels beperkt openbaar (B). Ontheffing mogelijk na schriftelijke toestemming van De Nederlandsche Bank N.V..
Materiële beperkingen
Het archief kent geen beperkingen voor het raadplegen van stukken als gevolg van slechte materiële staat
Aanvraaginstructie
Openbare archiefstukken kunnen online worden aangevraagd en gereserveerd. U kunt dit ook via de terminals in de studiezaal van het Nationaal Archief doen. Om te kunnen reserveren dient u de volgende stappen te volgen:
U maakt een profiel aan op www.gahetna.nl, en logt vervolgens in
Via de archiefinventaris (alleen de beschrijvingen met rode nummers) selecteert u het gewenste archiefstuk door op de knop 'Reserveren' te klikken
In het volgende scherm geeft u aan op welke dag u het archiefstuk wilt inzien
Indien u zich bevindt in de studiezaal en een tafelnummer heeft ontvangen kunt u dit nummer vermelden. Als u geen tafelnummer heeft kunt u tafelnummer 777 laten staan
Vervolgens bevestigt u uw reservering door deze te versturen.
Verwant materiaal
Beschikbaarheid van kopieën
Inventarisnummers van dit archief zijn niet in kopievorm beschikbaar
Verwante archieven
Andere delen van het archief van Wertheim en Gompertz bevinden zich bij het Stadsarchief Amsterdam en in het achief Berg, zie
toegang 3.20.03
. De opvolger van Wertheim en Gomprtz was de Bankassociatie (1918 - 1937), zie
toegang 2.25.77.10
.
Beschrijving van de series en archiefbestanddelen
- Opbouw en instandhouding, ZB.
  - Correspondentie inzake de afhandeling van de leningen, met name van Spoorwegmaatschappijen, 1853 - 1909; 13854
    Aanvraagbaar
  - Correspondentie inzake het informeren over leningen en aandelen betreffende debiteuren, 1853 - 1906; 13077
  - Overeenkomsten van derden met de bank op het gebied van borgstelling, schuldbekentenissen, akkoordbevindingen en overeenkomsten, 1857 - 1915; 13840
  - Uitgeven van protesten, wissels en patentrechten, afgegeven aan de bestuurders van de bank, de heren Gompertz of Wertheim, 1863 - 1893; 13837
  - Kwitanties van betalingen, verricht door de heren Wertheim en Gompertz, 1865 - 1915; 13839
  - Correspondentie waarin clienten volmachten geven aan de bank voor de afhandeling van zaken, 1866 - 1917; 13836
  - Nota´s inzake de conversie der Oostenrijkse staatsschuld in zilver en in papier, 1869 - 1893; 13846
  - Huren van panden aan de Amstelstraat 32 in Amsterdam, 1873 - 1919; 13973
  - Overeenkomsten met de notaris en anderen van leden van de familie Wertheim en Gompertz op het gebied van testamenten, procuratie, kredieten en machtigingen, 1877 - 1916; 13841
  - Correspondentie inzake de debiteur The Panama Timber Company en J.A. Horsey & Son, 1880 - 1916; 13850
  - Correspondentie over de afhandeling van het testament van Mw. Golla Carpeles te Amsterdam, procuratie op F. Bischoffheim en L. Goldschmidt te Brussel, de overdracht van successie van M. Ephrussi te Parijs en de afhandeling van de nalatenschap van H.W. Salomonson te Amsterdam, 1889 - 1916; 13843
  - Correspondentie met S. Zadoks en Cie te Parijs inzake de participatie van de bank, 1893 - 1905; 13848
    Zie ook inventarisnummers 13205 tot en met 13210 over Simon Zadok´s Bank
  - Correspondentie en afhandeling van het overlijden van A.C. Wertheim, 1897 - 1898; 13835
  - Artikelen over A.C. Wertheim, 1898 - 1992; 13834
  - Schema voor een weduwenpensioenfonds ten behoeve van het personeel van de bank, 1898; 13838
  - Arresten op waarden, uitgevoerd namens clienten van de bank, 1905; 13833
  - Correspondentie inzake financiële transacties in het buitenland, 1907 - 1915; 13079
  - Overzichten van de waardepapieren van leden van de familie Wertheim, 1909; 13832
  - Verklaringen van erfrecht, 1912 - 1919; 13842
  - Correspondentie inzake de hypotheekstelling van de Geldersche Bank te Arnhem, 1914 - 1915; 13844
  - Taxeren van de kantoorgebouwen Amstelstraat 30 en 32 en het kantoormeubilair, 1914 - 1915; 13845
  - Correspondentie inzake de debiteuren M.H. Souget, Incasso-bank en Amsterdamsche Bank, 1916 - 1922; 13849
  - Correspondentie inzake kredieten, garanties en disconto, 1916 - 1919; 13847
  - Correspondentieboek inzake binnenlandse correspondentie, 1916 okt. 30 - 1917 jun. 30; 13080; 1 band
  - Voeren van onderhandelingen over een fusie met de Credietvereeniging tot een nieuwe Bankvereniging, 1917 - 1919; 13831